【裁判字號】    90,訴,2423
【裁判日期】    901120
【裁判案由】    毒品危害防制條例
【裁判全文】
臺灣臺中地方法院刑事判決                          九十年度訴字第二四二三號
    公  訴  人  臺灣臺中地方法院檢察署檢察官
    被      告  甲○○
右被告因毒品危害防制條例案件，經檢察官提起公訴（九十年度毒偵字第四三七０號
），本院判決如左：
    主  文
甲○○連續施用第一級毒品，處有期徒刑壹年，扣案之第一級毒品海洛因重柒點貳公
克（含包裝），沒收銷燬之，扣案之注射針筒拾參支、藥鏟拾支、瓦斯噴槍壹支、橡
膠軟管壹條，均沒收。又連續施用第二級毒品，處有期徒刑陸月，第二級毒品安非他
命重柒拾貳公克（含包裝），沒收銷燬之，扣案之吸食器貳支，沒收。主刑部分應執
行有期徒刑壹年肆月。
    事  實
一、甲○○於毒品危害防制條例施行後，曾因施用毒品案件，經本院裁定送觀察勒戒
    後，認無繼續施用毒品之傾向，於民國 (下同）八十八年一月二十三日判處免刑
    確定在案。竟仍不知悔改，復基於概括之犯意，於上開不起訴處分後五年內，自
    九十年四月間某日起至九十年八月二十三日止，連續先後多次，在台中縣梧棲鎮
    ○村里○○街一一一巷五十號，施用第一級毒品海洛因；並另行起意，自九十年
    四月間某日起至九十年八月二十三日止，連續先後多次，在上址，施用第二級毒
    品安非他命。經警於九十年八月二十四日十三時許，在上址查獲，並扣得第一級
    毒品海洛因重七點二公克 (含包裝）、第二級毒品安非他命重七十二公克 (含包
    裝），及其所有供施用第一級毒品海洛因用之注射針筒十三支、藥鏟十支、瓦斯
    噴槍一支、橡膠軟管一條、供施用第二級毒品安非他命用之吸食器二支。經依本
    院九十年度毒聲字第四二０二號刑事裁定將甲○○送臺灣臺中看守所附設勒戒處
    所觀察、勒戒後，認有繼續施用毒品傾向。
二、案經臺中縣警察局霧峰分局報請臺灣臺中地方法院檢察署檢察官偵查起訴。
    理  由
一、右揭犯行業據被告在警訊中、在檢察官訊問時及在本院審理時坦承不諱，並有前
    開為警當場所查獲之毒品與施用工具扣案可資佐證；且被告於右揭時地為警查獲
    並進入臺灣臺中看守所附設勒戒處所後所採集之尿液，經送檢驗後呈嗎啡及安非
    他命陽性反應，有尿液檢驗報告附卷可稽，堪認被告有於右揭時地施用第一級毒
    品海洛因及第二級毒品安非他命之行為。而被告於毒品危害防制條例施行後，曾
    因施用毒品案件，經本院裁定送觀察勒戒後，認無繼續施用毒品之傾向，並經本
    院判決免刑確定在案，有臺灣臺中地方法院檢察署刑案資料查註紀錄表在卷為憑
    ；且其所為本次施用第一級毒品海洛因及第二級毒品安非他命之行為，經依本院
    上開刑事裁定送臺灣臺中看守所附設勒戒處所觀察、勒戒後，認有繼續施用毒品
    傾向等情，亦有上開刑事裁定及有無繼續施用毒品傾向證明書附卷可稽，足認屬
    實。右揭犯行，事證明確，洵堪認定。
二、按經依毒品危害防制條例第三十五條第三款之規定為免刑判決後，五年內再犯第
    十條之罪，經觀察、勒戒後，認有繼續施用毒品之傾向者，依第二十條第三項之
    規定，應論處第十條之罪刑，最高法院八十八年度臺上字第六三三三號刑事裁判
    意旨可資參照 (參照最高法院刑事裁判書彙編第三十八期第五七四頁至第五七八
    頁）。本件合於上開情形，自應依毒品危害防制條例論罪。查海洛因屬毒品危害
    防制條例第二條第二項第一款所規定之第一級毒品，而安非他命屬毒品危害防制
    條例第二條第二項第二款所規定之第二級毒品，未經許可，不得非法施用。被告
    所為施用第一級毒品海洛因及第二級毒品安非他命之行為，係犯毒品危害防制條
    例第十條第一項之施用第一級毒品罪、第十條第二項之施用第二級毒品罪。其施
    用第一級、第二級毒品前後持有第一級、第二級毒品之低度行為，應為其施用第
    一級、第二級毒品之高度行為所吸收，不另論罪。其先後多次施用第一級毒品海
    洛因及第二級毒品安非他命犯行，時間密接且犯罪構成要件相同，顯係基於概括
    犯意所為，為連續犯，應各依刑法第五十六條之規定論以一罪，並各依法加重其
    刑。被告所犯上開二罪間，犯意各別，行為互殊，犯罪構成要件不同，應分論併
    罰。爰審酌被告犯罪之動機、智識程度、手段、持有第一級毒品海洛因及第二級
    毒品安非他命之重量、施用第一級毒品海洛因及第二級毒品安非他命對個人、家
    庭及社會所生危害均屬甚大及其犯後坦承不諱等一切情狀，量處如主文所示之刑
    ，並依法定其應執行之刑，以示懲儆。
三、扣案之第一級毒品海洛因重七．二公克 (含包裝）及第二級毒品安非他命重七十
    二公克 (含包裝），應沒收銷燬之；扣案之注射針筒十三支、藥鏟十支、瓦斯噴
    槍一支、橡膠軟管一條，係被告所有供施用第一級毒品海洛因所用之物，扣案之
    吸食器二支係被告所有供施用第二級毒品安非他命所用之物，爰依法宣告沒收。
    扣案之電子磅砰二台、毒品添加物六罐、夾鏈袋五包，依其性質，應非被告供作
    施用第一級毒品海洛因及第二級毒品安非他命犯罪之用，故不併為沒收之諭知。
四、據上論斷，應依刑事訴訟法第二百九十九條第一項前段、毒品危害防制條例第十
    條第一項、第二項、第二十條第三項前段、第十八條第一項前段、刑法第十一條
    前段、第五十六條、第五十一條第五款、第三十八條第一項第二款，判決如主文
    。
中      華      民      國      九十      年    十一    月    二十      日
                                臺灣臺中地方法院刑事第二庭
                                        法  官  羅  永  安
右正本證明與原本無異。
如不服本判決，應於判決送達後十日內向本院提出上訴狀，上訴於臺灣高等法院臺中
分院(須附繕本）。
                                        書記官
中      華      民      國      九十      年    十一    月    二十二    日
附錄本案論罪科刑實體法條文：
毒品危害防制條例第十條
施用第一級毒品者，處六月以上五年以下有期徒刑。
施用第二級毒品者，處三年以下有期徒刑。


司法院資訊處製作；財團法人民間司法改革基金會備份。
